臺灣南投地方法院刑事裁定
111年度聲字第551號
聲  請  人  臺灣南投地方檢察署檢察官
受  刑  人  馬淵俊



上列聲請人因受刑人數罪併罰有二裁判以上，聲請定其應執行之
刑（111 年度執聲字第282 號），本院裁定如下：
    主  文
馬淵俊所犯如附表所示之罪刑，應執行有期徒刑肆年貳月。
    理  由
一、聲請意旨略以：受刑人馬淵俊因犯詐欺等案件，先後經判決
　　確定（如附表），符合數罪併罰之要件，應依刑法第53條及
　　第51條第5 款之規定，聲請定其應執行之刑，爰依刑事訴訟
　　法第477 條第1 項規定聲請裁定。
二、按裁判確定前犯數罪者，併合處罰之；數罪併罰有二裁判以
　　上者，依第51條之規定，定其應執行之刑，刑法第50條第1 
　　項本文、第53條分別定有明文。又數罪併罰，分別宣告其罪
　　之刑，如宣告多數有期徒刑者，於各刑中之最長期以上，各
　　刑合併之刑期以下，定其刑期，但不得逾30年，刑法第51條
　　第5 款亦有明文。次按法律上屬於自由裁量之事項，有其外
　　部性界限及內部性界限，並非概無拘束。依據法律之具體規
　　定，法院應在其範圍選擇為適當之裁判者，為外部性界限；
　　而法院為裁判時，應考量法律之目的，及法律秩序之理念所
　　在者，為內部性界限。法院為裁判時，二者均不得有所逾越
　　（最高法院80年度台非字第473 號判決意旨參照）。是以，
　　數罪併罰，有二裁判以上，定其應執行之刑時，固屬法院自
　　由裁量之事項，然仍應受前揭外部性界限及內部性界限之拘
　　束。
三、經查，受刑人所犯如附表所示之各罪，分別經法院判處如附
　　表所示之刑，並均確定在案，此有如附表所示之判決書及臺
　　灣高等法院被告前案紀錄表在卷可稽。茲聲請人以本院為最
　　後事實審法院，聲請就受刑人所犯如附表所示之各罪定其應
　　執行刑，經本院審查如附表所示之罪，均符合數罪併罰之要
　　件，參前說明，自應准許其聲請而合併定受刑人之應執行刑
　　。本院並依最高法院110 年度台抗大字第489 號裁定意旨，
　　為保障受刑人之程序利益，於裁定前，徵詢受刑人對本件定
　　應執行刑案件之意見，受刑人則表示稱：無意見等語，此有
　　受刑人回覆之本院定應執行刑案件陳述意見查詢表附卷可參
　　，兼衡附表所示各罪之犯罪時間、罪質以及定應執行刑之限
　　制加重原則，兼顧刑罰衡平之要求及矯正受刑人之目的，在
　　未逾越內、外部界限之限度內，定其應執行刑如主文所示。
四、依刑事訴訟法第477 條第1 項，刑法第53條、第51條第5 款
　　，裁定如主文。
中　　華　　民　　國　　111 　年　　10　　月　　27　　日
　　　　　　　　　刑事第二庭    法　官  陳育良
以上正本證明與原本無異。
如不服本裁定，應於裁定送達後5日內向本院提出抗告狀。
                                書記官  林儀芳
中　　華　　民　　國　　111 　年　　10　　月　　27　　日

附表：【受刑人馬淵俊定應執行刑案件一覽表】
編      號   1 2 3 罪      名   詐欺 詐欺 詐欺 宣  告  刑   有期徒刑1年3月(5次) 有期徒刑1年4月 有期徒刑1年2月(593次) 犯罪日期   108年10月30日（聲請意旨誤載為108年10月18日）起至109年1月8日為警查獲止 108年10月30日（聲請意旨誤載為108年10月18日）起至109年1月8日為警查獲止 108年10月30日（聲請意旨誤載為108年10月18日）起至109年1月8日為警查獲止 偵查機關 年度案號   臺灣臺中地方檢察署109年度偵字第4070號等 臺灣臺中地方檢察署109年度偵字第4070號等 臺灣臺中地方檢察署109年度偵字第4070號等 最後事實審 法  院  臺灣高等法院臺中分院 臺灣高等法院臺中分院 臺灣高等法院臺中分院  案  號  110年度上訴字第240、251、252、253號 110年度上訴字第240、251、252、253號 110年度上訴字第240、251、252、253號  判決日  110年4月27日 110年4月27日 110年4月27日 確定判決 法  院  最高法院 最高法院 最高法院  案  號  110年度台上字第4918、4919、4920、4951號 110年度台上字第4918、4919、4920、4951號 110年度台上字第4918、4919、4920、4951號  確定日  110年11月10日 110年11月10日 110年11月10日 備註   編號1至3部分，已定應執行有期徒刑3年2月確定 編號1至3部分，已定應執行有期徒刑3年2月確定 編號1至3部分，已定應執行有期徒刑3年2月確定 

編      號   4 5 罪      名   詐欺 詐欺 宣  告  刑   有期徒刑7月(4次) 有期徒刑1年10月 犯罪日期   109年8月10日起至109年9月13日間不詳時間 109年8月10日起至109年9月13日間不詳時間 偵查機關 年度案號   臺灣南投地方檢察署109年度偵字第4351號等 臺灣南投地方檢察署109年度偵字第4351號等 最後事實審 法  院  臺灣南投地方法院 臺灣南投地方法院  案  號  110年度原訴字第1號 110年度原訴字第1號  判決日  111年4月1日 111年4月1日 確定判決 法  院  臺灣南投地方法院 臺灣南投地方法院  案  號  110年度原訴字第1號 110年度原訴字第1號  確定日  111年5月11日 （聲請意旨誤載為111年5月25日） 111年5月11日 （聲請意旨誤載為111年5月25日） 備註   編號4、5部分，已定應執行有期徒刑2年4月確定 編號4、5部分，已定應執行有期徒刑2年4月確定